【裁判字號】    97,訴,118
【裁判日期】    970131
【裁判案由】    違反毒品危害防制條例等
【裁判全文】
臺灣彰化地方法院刑事判決               97年度訴字第118號
公  訴  人  臺灣彰化地方法院檢察署檢察官
被      告  甲○○
                  （現另案於臺灣雲林第二監獄執行中）
上列被告因違反毒品危害防制條例等案件，經檢察官提起公訴（
九十六年度毒偵字第五三七七、五七七八號，九十六年度偵字第
八九五六、一０一二五、一０三六八、一０五三七號），本院依
簡式審判程序判決如下：
    主    文
甲○○幫助意圖為自己不法之所有，以詐術使人將本人之物交付
，累犯，處有期徒刑肆月；又竊盜，累犯，處拘役肆拾日，如易
科罰金，以新臺幣壹仟元折算壹日；又竊盜，累犯，處拘役肆拾
日，如易科罰金，以新臺幣壹仟元折算壹日；又竊盜，累犯，處
拘役肆拾日，如易科罰金，以新臺幣壹仟元折算壹日；又竊盜，
累犯，處拘役肆拾日，如易科罰金，以新臺幣壹仟元折算壹日；
又施用第一級毒品，累犯，處有期徒刑拾月；又施用第一級毒品
，累犯，處有期徒刑拾月；又施用第一級毒品，累犯，處有期徒
刑拾月，扣案之第一級毒品海洛因壹包（淨重零點零伍公克、空
包裝重零點貳玖公克），沒收銷燬之，注射針筒壹支，沒收。應
執行有期徒刑貳年，拘役壹佰拾伍日，拘役如易科罰金，以新臺
幣壹仟元折算壹日，扣案之第一級毒品海洛因壹包（淨重零點零
伍公克、空包裝重零點貳玖公克），沒收銷燬之，注射針筒壹支
，沒收。
    犯罪事實及理由
一、犯罪事實：
    甲○○前因施用毒品案件，經裁定令入戒治處所施以強制戒
    治，於民國九十一年十月七日停止戒治付保護管束出所，至
    九十二年四月十六日保護管束期滿未經撤銷停止戒治，視為
    強制戒治執行完畢；又曾有妨害自由、竊盜、毒品等前科，
    並因施用毒品案件，經臺灣臺北地方法院以九十三年度訴字
    第一０二一號判決判處有期徒刑十月確定，經送監執行，於
    九十四年十二月二十四日縮刑期滿執行完畢。詎仍不知悔改
    ，復分別為下列行為：
(一)甲○○明知金融帳戶之存摺係供自己使用之重要理財工具，
    關係個人財產、信用，且可預見存摺如任意交予他人使用，
    極易被利用為與財產有關之犯罪工具，竟猶不顧他人可能遭
    受財產損害之危險，而基於縱若金融帳戶被利用作為詐欺取
    財，並不違背其本意之不確定幫助故意，先於九十六年八月
    十五日至臺中商業銀行北員林分行開立帳號0000000
    00000號金融帳戶後，旋於當日，在臺中商業銀行北員
    林分行對面，以新臺幣（下同）三千元之代價，將其所有之
    上開帳戶連同存摺、印章、提款卡（含提款密碼）販賣予已
    成年姓名年籍均不詳、自稱「陳進步」之詐欺集團成員使用
    ，以此方式幫助該詐欺集團向不特定人詐騙財物。該詐欺集
    團取得上開甲○○帳戶後，即基於意圖為自己不法所有之犯
    意，先由該集團內不詳姓名年籍之成年人，於九十六年九月
    三日十二時十五分許，假冒「悅華國際旅遊公司」名義，撥
    打電話予李明純，佯稱：「抽中四獎九十二萬元，惟須先匯
    款五萬五千二百元」，使李明純信以為真而陷於錯誤，於當
    日十五時二十四分許依指示匯款五萬五千二百元至甲○○前
    開帳戶內。迨李明純於當日經銀行人員通知，始發覺受騙並
    報警處理，經警依上開帳戶資料，循線查悉上情。
(二)甲○○基於意圖為自己不法所有之各別犯意，於如附表所示
    之時間、地點，分別以附表所示之方式，竊取如附表所示被
    害人之物品。嗣甲○○分別於九十六年十月十八日十四時許
    、同年十一月一日十六時許，於其竊盜行為尚未被有偵查犯
    罪權限之公務員發覺前，即向彰化縣警察局員林分局莒光派
    出所警員自首，並到庭接受司法裁判。
(三)甲○○基於施用第一級毒品之犯意，於九十六年九月六日，
    在彰化縣員林鎮○○路公園廁所內，以將海洛因摻水置於針
    筒內注射之方式，施用第一級毒品海洛因一次，俟於同年月
    七日三時十七分許，因他案至警局接受調查，經警徵得其同
    意採尿送驗；又另行基於施用第一級毒品之犯意，於同年十
    月十三日，在同縣鎮○○路綜合市場內無人處，採相同方式
    ，施用第一級毒品海洛因一次，嗣於同日十二時許，因其係
    毒品列管人口，為警在同縣鎮○○路與成功東路口盤查後帶
    回警局採集尿液；再另行基於施用第一級毒品之犯意，於同
    年十一月六日，在其位於彰化縣員林鎮○○路○段四七七號
    住所，仍採相同方式，施用第一級毒品海洛因一次，俟於同
    年月七日十三時五十分許，經警於同縣鎮縣○○路、員東路
    口查獲，並當場扣得第一級毒品海洛因一包（淨重零點零五
    公克、空包裝重零點二九公克）及其所有供施用毒品用之注
    射針筒一支。上開三次獲案後，尿液經送驗結果，均呈嗎啡
    陽性反應。
二、本案證據：
(一)被告自白。
(二)證人即被害人李明純於警詢之證述。
(三)證人即被害人員林鎮公所建設課監工簡偉平於警詢之證述。
(四)彰化銀行匯款回條聯影本。
(五)臺中商業銀行北員林分行函覆之存款業務往來約定申請書等
    帳戶開戶資料、交易明細。
(六)照片七幀。
(七)彰化縣警察局員林分局委託檢驗尿液代號與真實姓名對照認
    證單。
(八)銓昕科技股份有限公司濫用藥物尿液檢驗報告。
(九)法務部調查局九十六年十一月二十六日調科壹字第０九六二
    三０七九七００號鑑定通知書。
(十)扣案之海洛因一包（淨重零點零五公克、空包裝重零點二九
    公克）。
(十一)扣案之注射針筒一支。
(十二)臺灣高等法院被告前案紀錄表、臺灣彰化地方法院檢察署
      刑案資料查註紀錄表。
三、查被告前因施用毒品案件，經臺灣臺北地方法院以九十三年
    度訴字第一０二一號判決判處有期徒刑十月確定，於九十四
    年十二月二十四日縮刑期滿執行完畢等情，有臺灣高等法院
    被告前案紀錄表、臺灣彰化地方法院檢察署刑案資料查註紀
    錄表各一份在卷足稽，其於受有期徒刑執行完畢後，五年以
    內故意再犯本案法定本刑有期徒刑以上之罪，皆為累犯，應
    依刑法第四十七條第一項規定，各加重其刑。再被告就犯罪
    事實欄(一)部分，係幫助他人實施詐欺取財犯罪，應依刑法
    第三十條第二項規定，按詐欺取財正犯之刑減輕之，並先加
    後減之。另被告就犯罪事實欄(二)即附表所示之四件竊盜犯
    行，均係於如附表所示之被害人未報案，且有偵查犯罪職權
    之機關尚不知有附表所示之竊盜犯行前，主動向員警坦承有
    為附表所示之竊盜情事，此有被告之警詢筆錄及被害人於警
    詢時證述未報案等情綦詳，而被告復有接受審判之情，從而
    ，被告就如附表所示之竊盜犯行，皆應依刑法第六十二條前
    段規定減輕其刑。而被告就本案竊盜部分，同有加重減輕之
    事由，亦應先加後減之。
四、本案被告犯罪時間均係在九十六年四月二十四日以後，並不
    符合中華民國九十六年罪犯減刑條例所定之減刑要件，尚無
    依該條例規定予以減刑之餘地。
五、沒收部分：
    扣案之海洛因一包，經送驗結果，確含第一級第六項毒品海
    洛因成分，淨重零點零五公克公克（空包裝重零點二九公克
    ），有卷附法務部調查局九十六年十一月二十六日調科壹字
    第０九六二三０七九七００號鑑定通知書一份可佐，為毒品
    危害防制條例第二條第二項第一款所稱之第一級毒品，屬違
    禁物，不問何人所有，應依同條例第十八條第一項前段之規
    定，沒收銷燬之；扣案之注射針筒一支，係被告所有供犯本
    案施用海洛因所用之物，業據被告於本院審理時供承在卷，
    應依刑法三十八條第一項第二款之規定，宣告沒收之。
六、應依刑事訴訟法第二百七十三條之一第一項、第二百九十九
    條第一項前段、第三百十條之二、第四百五十四條第一項，
    毒品危害防制條例第十條第一項、第十八條第一項前段，刑
    法第十一條、第三百二十條第一項、第三百三十九條第一項
    、第三十條第一項前段、第二項、第四十七條第一項、第六
    十二條前段、第三十八條第一項第二款、第四十一條第一項
    前段、第五十一條第五款、第六款，刑法施行法第一條之一
    第一項、第二項前段判決如主文。
七、如不服本判決，應於判決送達後十日內，向本院提出上訴狀
    （須附繕本），上訴於臺灣高等法院臺中分院。
本案經檢察官郭玄義到庭執行職務。
中    華    民    國    97    年    1     月    31    日
                  刑事第四庭  法  官  周  莉  菁
以上正本證明與原本無異。
如不服本判決，應於判決送達後十日內向本院提出上訴狀 (須附
繕本)。
中    華    民    國    97    年    1     月    31    日
                              書記官  卓  俊  杰
附表：（時間：民國，單位：新台幣，下同）
 ┌──┬─────────┬───────┬───┬──────┐
 │編號│       時間       │     地點     │被害人│  行竊方式  │
 │    │                  │              │      │  所得財物  │
 ├──┼─────────┼───────┼───┼──────┤
 │ 1  │96年8月中旬某日   │彰化縣員林鎮員│員林鎮│徒手竊取白鐵│
 │    │                  │水路二段1巷152│公所  │水溝護欄1片 │
 │    │                  │號前之八堡圳排│      │，得手後變賣│
 │    │                  │水溝旁        │      │給資源回收商│
 │    │                  │              │      │，得款200元 │
 │    │                  │              │      │，已花用殆盡│
 ├──┼─────────┼───────┼───┼──────┤
 │ 2  │96年9月中旬某日   │彰化縣員林鎮三│同上  │同上        │
 │    │                  │橋街189號前右 │      │            │
 │    │                  │前方排水溝    │      │            │
 │    │                  │              │      │            │
 ├──┼─────────┼───────┼───┼──────┤
 │ 3  │96年9月下旬某日   │彰化縣員林鎮大│同上  │同上        │
 │    │                  │饒路543巷旁排 │      │            │
 │    │                  │水溝          │      │            │
 │    │                  │              │      │            │
 ├──┼─────────┼───────┼───┼──────┤
 │ 4  │96年10月上旬某日  │彰化縣員林鎮員│同上  │徒手竊取白鐵│
 │    │                  │集路二段552巷 │      │水溝護欄1片 │
 │    │                  │旁排水溝      │      │，得手後變賣│
 │    │                  │              │      │給附近流動資│
 │    │                  │              │      │源回收商，  │
 │    │                  │              │      │得款250元， │
 │    │                  │              │      │花用殆盡    │
 └──┴─────────┴───────┴───┴──────┘
附錄本判決論罪科刑法條：
刑法第三百二十條第一項：
意圖為自己或第三人不法之所有，而竊取他人之動產者，為竊盜
罪，處五年以下有期徒刑、拘役或五百元以下罰金。
刑法第三百三十九條第一項：
意圖為自己或第三人不法之所有，以詐術使人將本人或第三人之
物交付者，處五年以下有期徒刑、拘役或科或併科一千元以下罰
金。
毒品危害防制條例第十條第一項：
施用第一級毒品者，處六月以上五年以下有期徒刑。


司法院資訊處製作；財團法人民間司法改革基金會備份。
